【裁判字號】    97,執消債清,7
【裁判日期】    981116
【裁判案由】    清算
【裁判全文】
臺灣桃園地方法院民事裁定           97年度執消債清字第7號
聲  請  人
即債務人    陳映璇
代  理  人  翁瑞麟律師
債  權  人  長鑫資產管理股份有限公司(承受安泰銀)
法定代理人  林樹旺
債  權  人  國泰世華商業銀行股份有限公司
法定代理人  汪國華
債  權  人  聯邦商業銀行股份有限公司
法定代理人  李憲章
代  理  人  洪彩英
債  權  人  遠東國際商業銀行股份有限公司
法定代理人  洪信德
債  權  人  台新國際商業銀行股份有限公司
法定代理人  蔡孟峰
債  權  人  中國信託商業銀行股份有限公司
法定代理人  麥克迪諾馬住同上
債  權  人  萬榮行銷顧問股份有限公司
法定代理人  劉五湖
債  權  人  台北富邦商業銀行股份有限公司
法定代理人  高朝陽
債  權  人  永豐信用卡股份有限公司
法定代理人  李明源
代  理  人  許紜蓁
上列當事人聲請消費者債務清理事件，本院裁定如下：
    主  文
本件清算程序終止。
    理  由
一、按法院裁定開始清算程序後，如清算財團之財產不敷清償第
    108條所定費用及債務時，法院因管理人之聲請或依職權以
    裁定終止清算程序，消費者債務清理條例第129條第1項定有
    明文。
二、查本件債務人聲請消費者債務清理事件，業經本院民事庭裁
    定開始清算程序在案，有97年度消債清字第55號裁定一紙在
    卷足憑。再查，依據債務人所提財產及收入狀況說明書所載
    及本院命債權人查報債務人財產之報告，債務人名下並無財
    產，雖其陳報每月開銷金額高達新台幣（下同）64,367元，
    並陳明無收入，顯然並不合理，惟此僅能認其存有上開條例
    第134 條第8 款規定之不免責事由，對於清算程序之終止，
    並無影響；再參酌本院依職權所調閱之稅務電子閘門資料查
    詢表所載，堪認本件債務人確無其他財產，且其配偶王振驊
    亦除了薪資收入外，並無其他財產存在，此有查詢表2 紙在
    卷可稽；而債務人所提出之財產清冊資料經本院依上開條例
    第121 條第1 項但書規定於98年11月3 日發函予債權人知悉
    並表示意見，經遠東國際商業銀行股份有限公司、台新國際
    商業銀行股份有限公司來函表示要依上開條例第98條第2 項
    但書規定主張剩餘差額分配請求權，惟本院依職權查詢後，
    並無財產可供主張；則債務人之名下並無其他財產，並參酌
    97年度綜合所得稅各類所得資料清單，證實債務人並無工作
    而無收入，故清算財團之財產為0 ，應不敷清償財團費用、
    財團債務、法律行為經撤銷或契約經終止或解除後所應負之
    償還義務、裁定開始清算程序前六個月內本於勞動契約所積
    欠之工資，爰依上開規定裁定如主文。
三、以上為正本，證明與原本無異。如對本裁定不服，應於裁定
    送達後10日之不變期間內，向司法事務官提出異議。
中    華    民    國    98    年    11    月    16    日
              民事執行處司法事務官  徐宗賢

司法院資訊處製作；財團法人民間司法改革基金會備份。
